【裁判字號】    89,訴,15
【裁判日期】    890630
【裁判案由】    侵權行為損害賠償
【裁判全文】
臺灣高等法院臺南分院民事判決  八十九年度訴字第十五號
      原      告  乙○○民國.
      法定代理人  甲○○○
      被      告  丙○○
      訴訟代理人  洪梅芬律師
                  楊惠雯律師
                  郭家祺律師
右當事人間因侵權行為附帶請求損害賠償事件，經本院刑事庭裁定（八十八年度交附
民字第三九九號）移送前來，本院判決如左：
      主      文
被告應給付原告新台幣貳拾萬貳仟柒佰玖拾肆元，及自民國八十八年十月九日起至清
償日止，按週年利率百分之五計算之利息。
原告其餘之訴駁回。
訴訟費用由被告負擔十分之一；餘由原告負擔。
原告假執行之聲請駁回。
      事      實
甲、原告方面：
  一、聲明：求為判決：（一）被告應給付原告新台幣（下同）二百十萬元，及自〔
      刑事附帶民訴狀〕繕本送達被告之翌日起至清償日止，按週年利率百分之五計
      算之利息。（二）訴訟費用由被告負擔。（三）願供擔保，請准宣告假執行。
  二、陳述：
  （一）被告於民國八十七年五月十二日下午六時許，駕駛自用小客車沿台南市○○
        路由西向東行駛，途經仁安路與智安一街交岔路口時，理應注意車前狀況並
        隨時採取必要之安全措施，以避免危害發生，而依當時之情形，又無不能注
        意之情事，竟疏未注意，適原告（七十二年六月十六日生）騎乘腳踏車沿同
        路由東向西行駛至上開交岔路口作兩段式轉彎，並已通過仁安路慢車道時，
        為被告煞車不及撞上，因而人體飛到其車引擎蓋上落地，受到頭部外傷併右
        側顱骨骨折、右臉頰擦傷、右耳出血、右肩瘀血擦傷等嚴重傷害，因而支出
        醫療費十萬元。
  （二）原告本身失去父愛，進取心特強，本為準備參加聯考之資優生，有考取國立
        台南女中（下稱台南女中）之把握，結果帶病赴考，平時成績排在其後者皆
        已考中，僅原告一人名落孫山，從此日夜啼哭不休且三餐絕食，不與人交談
        ，其一生變成廢人般，前途絕望，精神上所受之痛苦實非筆墨所能形容；又
        原告生活境遇惡劣，但生活再苦，亦自願「苦讀」不怕痛苦，全心集中精神
        養成苦讀習慣。原告在校認真讀書，在家代母照料弟妹，讓家母無後顧之憂
        ，專心賺錢養家，原告一意苦讀之慾望，進取台南女中，而後大專，畢業後
        ，可助家母維持家計，而今「慾望」變成「絕望」，何能謂原告不痛苦？被
        告自應賠償精神慰撫金二百萬元，以資慰藉。
  （三）發生車禍當日，原告經送國立成功大學醫學院附設醫院（下稱成大醫院）急
        救，因被告分文不賠，而原告家境惡劣，端賴母親一人之收入無法負擔每日
        一千二百五十元之病床費用，迫於無奈，僅住院二日即自動出院改為門診，
        並服用中藥，因此而支出十餘萬元之醫藥費，其中部分收據不慎失落，故以
        十萬元整數為請求，其他零星數目繁多（如救護車資、看護費及飲食等雜費
        一律不計），迄今尚在門診治療中，從不間斷，被告連醫藥費均不賠償，實
        非有理。
  （四）按汽車行駛至無號誌交岔路口時，應減速至四十公里以下，並注意車前狀況
        ，採取必要之措施，尤應減速慢行，縱因相碰，亦無大礙。然觀被告駕車竟
        橫行直闖、目中無人，依當日之路況：晴、夜間有照明、柏油路面、標線清
        晰，有快慢車道劃分，限速四十公里（詳鑑定意見書）。本案關鍵應觀察肇
        事發生時之地點：
      (一)原告在智安一街口左轉彎時，左右五百公尺內全無來車，但突然停在路旁遭
        到猛撞。
      (二)但遭被告自用小客車引擎蓋撞至人體飛上天。被告企圖脫逃，經陳姓女子阻
        擋，並報警處理，其自用小客車仍停在慢車道上。
      (三)至此被告始俯首認罪，或與警方有交情（被告財勢充沛），造其車速三十
        公里，然依〔事故現場圖〕載明：小客車在慢車道撞到腳踏車。滑行四
        ‧五公尺。停在慢車道。
      (四)汽車應行駛快車道，何以被告以蛇行闖入慢車道撞人？滑行四‧五公尺企圖
        脫逃？結果仍停在慢車道？此即發生肇事主因之鐵證，因何指係「次因」？
        反而故意指原告為「主因」，實離譜甚鉅。
      (五)所幸檢察官將被告起訴並經法院判罪確定，是鑑定委員會該項鑑定僅供法官
        參考而已，縱因鑑定有利於被告，甚至車速指為「三十公里」，故意指為「
        次因」，然經法官判罪確定在案，則原告請求賠償十萬元及二百萬元，事屬
        正當。
  三、證據：除援用刑事案卷之證據外，補提戶籍謄本及診斷證明書（影本）各一件
      、醫藥費收據影本七件為證。
乙、被告方面：
  一、聲明：求為判決：（一）原告之訴駁回。（二）訴訟費用由原告負擔。（三）
      如受不利之判決，請准供擔保免為假執行。
  二、陳述：
  （一）本件原告雖請求被告賠償醫藥費十萬元及精神慰撫金二百萬元云云，惟醫藥
        費部分未據原告提出任何證據，其損害自應由原告舉證；再者，原告究受何
        精神上之痛苦，且該痛苦何以需以二百萬元彌補，亦未見原告有何具體說明
        ，況且依台灣省台南區車輛行車事故鑑定委員會鑑定意見（南鑑字第八八０
        四二九號），肇事主因為原告騎腳踏車穿越道路未注意左右來車，被告僅為
        肇事次因，顯然原告對其所主張之損害與有過失，則原告上開請求，難認為
        有理由。
  （二）原告主張本應考取台南女中，結果遭此車禍抱病赴考，平時成績在後者大部
        分考中，而原告竟名落孫山，從此日夜啼哭不休且三餐絕食，其一生變成廢
        人，前途絕望云云，原告個人獨以考試妄定終生成就似不妥當，且查車禍發
        生於八十七年五月十二日，高中聯考皆在七月間，原告仍有充分時間從容準
        備，則原告聯考成績未盡理想而將之歸責於被告，顯不適宜，原告進而「僅
        伊一人名落孫山」、「其一生變成廢人，前途絕望」云云，為請求賠償二百
        萬元彌補精神損失，殊值可議，尚難謂有理由。
  三、證據：援用刑事案卷之證據。
丙、本院依職權向台灣台南地方法院檢察署調閱本院八十八年度交上易字第一五四四
    號被告過失傷害刑案全卷。
      理      由
一、本件本院刑事庭裁定移送之刑事附帶民事訴訟裁定雖載原告姓名為林「婉」珊，
    但與原告在本院提出之準備書狀（參見本院卷第四０頁）、成大醫院及財團法人
    奇美醫院（下稱奇美醫院）所載林「琬」珊者不符，經核對原告提出之戶籍謄本
    所載其正確姓名應為林「琬」珊（參見本院卷第十六頁），足見本院刑事庭裁定
    移送之刑事附帶民事訴訟裁定所載原告姓名林「婉」珊，應為林「琬」珊之誤載
    ，自應列其正確之姓名林「琬」珊為原告，合先明。
二、本件原告起訴主張：被告於八十七年五月十二日下午六時許，駕駛自用小客車（
    Ｃ九－七一四三號），沿台南市○○路由西向東行駛，途經仁安路與智安一街交
    岔路口時，理應注意車前狀況並隨時採取必要之安全措施，以避免危害發生，而
    依當時之情形，又無不能注意之情事，竟疏未注意，適原告騎乘腳踏車沿同路由
    東向西行駛至上開交岔路口作兩段式轉彎，並已通過仁安路慢車道時，為被告煞
    車不及撞上，因而人體飛到其車引擎蓋上落地，受到頭部外傷併右側顱骨骨折、
    右臉頰擦傷、右耳出血、右肩瘀血擦傷等嚴重傷害；為此，依侵權行為之法律關
    係，求為命被告應給付原告(一)醫藥費十萬元；(二)精神慰撫金二百萬元；及自〔刑
    事附帶民訴狀〕繕本送達之翌日起至清償日止，按週年利率百分之五計算之利息
    之判決等語。
三、被告則以：原告請求被告賠償之醫藥費及精神慰撫金，並未提出任何醫藥費之證
    據，又未具體說明其究受何精神上之痛苦，且原告發生本件車禍後，距高中聯考
    間尚有充分時間從容準備，原告聯考成績未盡理想而歸責於被告，顯不適宜，以
    此請求被告賠償精神損害二百萬元，非有理由；況依台灣省台南區車輛行車事故
    鑑定委員會鑑定意見認原告騎腳踏車穿越道路未注意左右來車為肇事主因，被告
    僅為肇事次因，原告顯然與有過失等語，資為抗辯。
四、原告主張被告於八十七年五月十二日下午六時許，駕駛自用小客車（Ｃ九－七一
    四三號），沿台南市○○路由西向東行駛，途經仁安路與智安一街交岔路口時，
    理應注意車前狀況並隨時採取必要之安全措施，以避免危害發生，而依當時之情
    形，又無不能注意之情事，竟疏未注意，而撞及沿同路由東向西騎乘腳踏車之原
    告倒地，造成原告頭部外傷併右側顱骨骨折、右臉頰擦傷、右耳出血、右肩瘀血
    擦傷之傷害之事實，已據其提出診斷證明書（均影本‧參見本院八十八年度交上
    易字第一五四四號刑案卷內警訊卷第三頁、本院八十八年度交附民字第三九九號
    卷附）為證，並經本院依職權調取本院八十八年度交上易字第一五四四號被告過
    失傷害刑案卷查閱警訊卷附〔道路交通事故調查報告表〕及照片無訛，復為被告
    所不爭，自堪信為真實；又原告雖主張伊騎腳踏車至上開交岔路口作兩段式轉彎
    ，並已通過仁安路慢車道，始為被告駕駛之前揭自用小客車煞車不及撞上等情，
    已為被告於前揭被訴過失傷害案件（即本院八十八年度交上易字第一五四四號）
    審理時所否認，且依被告於前開過失傷害刑事案件警訊時供稱：「我於年５月
    日時０分駕駛Ｃ九－七一四三號自小客車沿仁安路快車道西向東行駛至事故
    地點時（指仁安路與智安一街口東側）突然有部腳踏車（指乙○○騎腳踏車）由
    對向車道穿越道路後沿慢車道逆向駛來，我發現時立即向右作閃避，但來不及，
    兩車發生擦撞肇事」等語（參見前開刑案卷內警訊卷第一頁），參以本件車禍事
    故發生後，原告騎乘之腳車係前車輪彎損，而被告之自用小客車係右前保險桿及
    引擎蓋受損等情狀，有前開刑案卷內警訊卷附照片可佐（參見該卷第五－六頁）
    ，足見本件車禍事故係兩車迎面對撞所致；再佐以警方所繪製〔道路交通事故調
    查報告表〕之〔事故現場圖〕所示（參見前開警訊卷第四頁），本件車禍發生後
    ，被告駕駛之自用小客車有保持現場而停於仁安路快車道與慢車道間之白線上，
    車頭距路緣二‧０公尺，車尾距路緣一‧八公尺，依其車身與路緣之幾近平行之
    距離，足見其並無閃避之情形，由此足以推認被告肇事時係行駛於快車道與慢車
    道之間，並非為閃避告訴人而駛入慢車道，此觀被告於前開刑事案件警訊時供稱
    ：原告「沿慢車道逆向駛來」一語，亦足證明被告係駕駛前開自用小客車行駛於
    仁安路之快慢車道間而撞及原告騎乘之腳踏車；又依上開〔道路交通事故調查報
    告表〕之〔事故現場圖〕所示，被告駕駛之自用小客車停放位置，車尾離智安一
    街口為四‧五公尺，顯見被告行車已過智安一街口，則原告應非自仁安路左轉智
    安一街時為被告駕駛之自用小客車撞及，否則其腳踏車被撞及面應非僅前輪彎損
    ；綜合上情，堪認本件車禍係原告騎乘腳踏車由仁安路對向車道穿越道路後沿同
    路慢車道逆向行駛，在仁安路與智安一街口附近遭行駛於快車道與慢車道間之被
    告自用小客車所迎面撞及；則原告主張伊騎腳踏車至上開交岔路口作兩段式轉彎
    ，並已通過仁安路慢車道，始為被告駕駛之前揭自用小客車煞車不及撞上云云，
    顯非實情，而不足取。
五、按汽車行駛時，駕駛人應注意車前狀況，並隨時採取必要之安全措施；又汽車應
    在遵行車道內行駛；道路交通安全規則第九十四條第三項及第九十七條第一款分
    別定有明文。查被告係領有駕駛執照從事駕駛行為之人，為其在前開刑事案件警
    訊時所自承（參見前開警訊卷第一頁反面），對於上開交通安全規則理應知之甚
    稔，且本件車禍發生當時為傍晚自然光線、路面乾燥、無缺陷、無障礙物、視距
    良好等情，為前開〔道路交通事故調查報告表〕所載明，並無不能注意之情事，
    被告竟疏未注意依前揭規定駕車而肇致本件車禍，自難辭過失之咎。又慢車應在
    劃設之慢車道上靠右順序行駛，在未劃設慢車道之道路，應靠右側路邊行駛；道
    路交通安全規則第一百二十四條第二項前段定有明文；查本件係原告騎乘腳踏車
    由仁安路對向車道穿越道路後沿同路慢車道逆向行駛，在仁安路與智安一街口附
    近遭行駛於快車道與慢車道間之被告自用小客車所迎面撞及，已如前述，顯然亦
    未遵行道路交通安全規則第一百二十四條第二項前段之規定，自亦難辭過失之咎
    ；然此並不足使被告因而得免應負之過失責任，而原告確因本件車禍致頭部外傷
    併右側顱骨骨折、右臉頰擦傷、右耳出血、右肩瘀血擦傷，已如前述，則被告之
    前述過失行為與原告所受前揭傷害間，顯有相當之因果關係，是以被告就原告因
    本件車禍受傷，自應負過失之責任。此為本院八十八年度交上易字第一五四四號
    刑事判決所同認，因而判決被告因過失傷害人，而處有期徒刑三月（得易科罰金
    ）確定在案，有本院依職權調取之本院八十八年度交上易字第一五四四號刑案偵
    審全卷可稽。至本件車禍雖經台灣台南地方法院送請台灣省台南區車輛行車事故
    鑑定委員會鑑定結果認：「（原告）乙○○騎乘腳踏車，穿越道路未注意左右來
    車，為肇事主因。（被告）丙○○駕駛小客車，未注意車前狀況，為肇事次因。
    」，有該委員會八十八年五月十四日南鑑字第八八０四二九號函送之鑑定意見書
    足憑（參見該院八十八年度交易字第一一六號刑案卷第一四－一五頁），然上開
    鑑定所憑據之〔肇事經過〕係認「（原告）乙○○騎乘腳踏車，於八十七年五月
    十二日十八時許，沿仁安路慢車道由東向西行駛，途經該路與智安一街口作左轉
    彎時，適有（被告）丙○○駕駛小客車自迎面駛來，兩車撞及肇事」云云，顯與
    本件車禍發生之事實不符，自無採為認定兩造過失責任憑據之餘地，則兩造爭執
    該鑑定見書鑑定結果關於「肇事主因」與「肇事次因」之認定，自不影響本院所
    為兩造過失責任之上開認定；又原告並未能舉證證明被告當時之行車速度超過時
    速四十公里之限速，則其以汽車行駛至無號誌交岔路口時，應減速至四十公里以
    下為本件主張，自無予以審究之必要，併此明。
六、按因故意或過失，不法侵害他人之權利者，負損害賠償責任；不法侵害他人之身
    體或健康者，對於被害人因此喪失或減少勞動能力或增加生活上之需要時，應負
    損害賠償責任。被害人雖非財產上之損害，亦得請求賠償相當之金額；八十九年
    五月五日修正生效施行前民法第一百八十四條第一項前段、第一百九十三條第一
    項及第一百九十五條第一項分別定有明文。查原告既因被告前開過失之行為，致
    受頭部外傷併右側顱骨骨折、右臉頰擦傷、右耳出血、右肩瘀血擦傷，顯見原告
    所受前述傷害與被告之過失行為間，具有相當之因果關係。則原告依侵權行為之
    法律關係，請求被告負損害賠償責任，自屬有據。茲就原告主張之項目及金額，
    逐項審酌如下：
（一）醫藥（療）費用部分：
      原告主張被告應賠償醫藥（療）費用十萬元，依其提出之醫療費用收據〔均影
      本‧參見本院卷第五二－五七頁〕，分述如左：
    (一)成大醫院部分：
      依原告提出之成大醫院醫療費用收據（影本‧參見本院卷第五二－五四頁）所
      載實付之金額如下：
    1.6.3.：四七０元。
    2.11.：二五０元。
      被告就原告6.3.所支出之四七０元，已表示無意見（參見本院卷第五０頁）
      ，而部分之支出，距本件車禍發生時尚未滿一個月，應屬診療上之必要行為所
      支出；至被告雖否認原告11.所支出之二五０元（參見本院卷第五０頁），
      惟依成大醫院八十九年四月十八日（八九）成附醫耳字第二八九四號函載：「
      病患乙○○於民國八十七年六月三日至本院耳鼻喉科門診求診，主訴右側臉部
      無力及右耳耳鳴。局部檢查發現右側外耳道有血塊積聚，但鼓膜完整。純音聽
      力檢查顯示頻率４Ｋ為分貝，８Ｋ為分貝聽閾；電氣神經元圖檢查顯示右
      側神經變性為7.9％。經診斷為：右側聽力障礙右側顏面神經麻痺，第二
      至三級。期間病患於民國八十七年六月六日、六月二十日、七月四日、七月十
      八日、八月三日、八月三十一日、九月十四日、九月二十八日及十月十二日至
      本院耳鼻喉科追蹤，除右耳耳鳴仍持續外，右側顏面神經麻痺已於八十七年七
      月四日恢復，且外耳道血塊已掉落，鼓膜完整。病患於民國八十七年十一月二
      十三日至本院耳鼻喉科門診追蹤，主訴右耳耳鳴仍持續著。純音聽力檢查顯示
      頻率４Ｋ及８Ｋ，均為分貝聽閾。經診斷為：右側聽力障礙右側顏面神
      經麻痺，已恢復。」等語（參見本院卷第七一頁），足認原告八十七年十一月
      二十三日在成大醫院診療所支出之醫療費二五０元，亦為診療其因本件車禍致
      右耳受傷之必要所支出之費用，被告空言否認原告此部分之支出，洵非可取。
    (二)奇美醫院部分：
      依原告提出之奇美醫院醫療費用收據（影本‧參見本院卷第五五－五六頁）所
      載實付之金額如下：
    1.5.12.：六、一一六元。
    2.5.：一五０元。
      查原告因本件車禍受傷時即經人送往奇美醫院住院治療，至八十七年五月十五
      日出院，為原告提出之該醫院前開診斷證明書（影本）所載明，並有該醫院八
      十九年四月二十日奇醫字第一八五０號函送之〔病歷摘要表〕可稽，足見原
      告主張於八十七年五月十二日及二十一日在奇美醫院診療而支出之前開醫療費
      用，應為診療上之必要行為所支出，此為被告所不爭執（參見本院卷第五０頁
      ），自得主張由被告賠償。
    (三)興生藥房部分：
      依原告提出之興生藥房收據（影本‧參見本院卷第五七頁）雖藥費為六萬五千
      元，惟已為被告所否認（參見本院卷第五０頁），且原告服藥之明細如何，並
      未據載明，而原告又未能舉出經合格醫師開立之處方箋以資證明確有支出該項
      藥費之必要，顯難認係治療其因本件車禍受傷之必要而支出之費用，自無由請
      求被告賠償之餘地。
    (四)綜右所述，原告所得主張由被告賠償之醫療費用合計為六、九八六元。
（二）精神慰撫金部分：
      原告係七十二年六月二十六日出生，至今尚未滿二十歲，為其戶籍謄本所載明
      ，發生車禍時正值國中三年級，為被告所不爭，惟原告主張其為準備參加高中
      聯考之資優生，有考取台南女中之把握等情，已為被告所否認，而原告非但未
      能舉證以實其說，且又未能舉證證明其未能順利考取台南女中與本件車禍有何
      因果關聯，則其以未能考取台南女中乙節，為請求被告應賠償精神慰撫金之理
      由，顯乏依據；惟原告於即將參加高中聯考之前，因本件車禍致受頭部外傷併
      右側顱骨骨折、右臉頰擦傷、右耳出血、右肩瘀血擦傷，因而住院治療，精神
      及肉體上所受之痛苦，實非常人所堪忍受，對其準備聯考之情緒自有相當影響
      ，而經治療後右側聽力仍有障礙，已如成大醫院前開覆函所載，則原告主張其
      因本件車禍致精神上受有痛苦，當非虛情，自屬可信；被告抗辯原告未具體說
      明其精神上所受之痛苦云云，並非可取；經斟酌原告尚在國中求學即將參加高
      中聯考之前因本件車禍而受前開傷害，雖未能提出完整之醫療費用收據而請求
      被告賠償，然前開傷害造成其精神上之痛苦程度非輕；目前就讀高工夜校，兼
      有打工收入微少，為其陳明在卷（參見本院卷第三二頁），名下則有多筆土地
      及房屋，有財政部台灣省南區國稅局安南稽徵所八十九年三月八日南區國稅安
      南資字第八九００二六三六號函送之歸戶財產查詢清單足憑（參見本院卷第二
      三－二四頁），而被告之教育程度為國小畢業，目前在台南市環保局工作，月
      薪為二萬九千餘元，亦經被告陳明在卷（參見本院卷第三三頁），名下有一部
      車輛，與其妻均有薪資所得，亦有財政部台灣省南區國稅局安南稽徵所八十九
      年三月六日南區國稅安南資字第八九００二三七一號函送之歸戶財產查詢清單
      及綜合所得稅結算申報書（影本）足憑（參見本院卷第一九－二二頁），並兩
      造之社會經濟地位各情，本院認原告所得主張之精神慰撫金以五十萬元為適當
      ，超過部分即非適當。
七、綜右所述，原告所得主張由被告賠償之(一)醫藥（療）費用：六、九八六元；(二)精
    神慰撫金：五００、０００元；然按損害之發生或擴大，被害人與有過失者，法
    院得減輕賠償金額或免除之，八十九年五月五日修正生效施行前民法第二百十七
    條第一項定有明文。查本件車禍事故，係原告騎乘腳踏車由仁安路對向車道穿越
    道路後沿同路慢車道逆向行駛，在仁安路與智安一街口附近遭疏未注意遵行車道
    而行駛於快車道與慢車道間，亦疏未注意車前狀況並採取必要安全措施之被告所
    駕駛自用小客車迎面撞及，兩造就本件車禍事故之發生同有違反前開道路交通安
    全規則之規定，已如前述，足見兩造前述之違規行為均為本件車禍肇事之原因，
    堪認原告就本件車禍事故之發生與有過失。經審酌兩造前開過失行為致發生本件
    車禍之原因力強弱，本院認原告就本件車禍事故應負百分之六十之過失責任，而
    被告應負百分之四十之過失責任；依兩造所應負擔之過失責任比例計算，原告所
    得請求之賠償金額為二０二、七九四元〔即（6,986+500,000）×0.4=202,794.4
    元－元以下之零數不算入〕。逾此金額之請求即非有理由，要難准許。
八、按給付有確定期限者，債務人自期限屆滿時起，負遲延責任。給付無確定期限者
    ，債務人於債權人得請求給付時，經其催告而未為給付，自受催告時起，負遲延
    責任。其經債權人起訴，或依督促程序送達支付命令者，與催告有同一之效力。
    八十九年五月五日修正生效施行前民法第二百二十九條第一、二項分別定有明文
    ；又遲延之債務，以支付金錢為標的者，債權人得請求依法定利率計算之遲延利
    息。但約定利率較高者，仍從其約定利率；而應付利息之債務，其利率未經約定
    ，亦無法律可據者，週年利率為百分之五；亦為同法第二百三十三條第一項及第
    二百零三條所明定。查本件原告請求被告應賠償之金額，並未定有給付之期限，
    則原告請求自〔刑事附帶民訴狀〕繕本送達被告之翌日起，按週年利率百分之五
    計算之利息，並未逾上開規定之範圍，自無不合；查原告〔刑事附帶民訴狀〕繕
    本係於八十八年十月八日送達被告收受（參見本院八十八年度交附民字第三九九
    號卷第三頁），則原告請求被告自八十八年十月九日起至清償日止，按週年利率
    百分之五計算之利息，洵屬正當。
九、綜上所述，原告所得請求被告賠償之(一)醫藥（療）費用及(二)精神慰撫金合計為二
    ０二、七九四元，從而，原告依侵權行為之法律關係，請求被告賠償二０二、七
    九四元及自八十八年十月九日起至清償日止，按週年利率百分之五計算之利息，
    洵屬正當，應予准許；至其請求被告賠償之金額超過上開應准許部分，即非正當
    ，要難准許，應予駁回。
十、又民事訴訟法第四百六十六條第一項所定上訴第三審之利益額數，業經修正提高
    為一百萬元，並經總統於八十九年二月九日公布施行，已於同年月十一日生效。
    查本件命被告應賠償原告之金額僅為二十萬二千七百九十四元，並未逾一百萬元
    ，被告對本件判決即不得再提起第三審上訴，則本判決關於命被告給付部分，經
    本院宣示判決後即告確定（民事訴訟法第三百九十八條第二項前段參照），並無
    宣告假執行之問題；則原告就此部分之假執行之聲請，即無必要，自無准許之理
    由；至原告其餘敗訴部分之金額為一、八九七、二０六元〔即2,100,000-202,79
    4=1,897,206元〕，已逾一百萬元，則依上開規定，原告就其敗訴部分，自仍得
    提起第三審上訴，是其就此部分假執行之聲請，已失所附麗，應併予駁回。
十一、據上論結，本件原告之訴為一部有理由，一部無理由，依民事訴訟法第七十九
      條但書，判決如主文。
中      華      民      國    八十九    年      六      月      三十    日
                          臺灣高等法院臺南分院民事第四庭
~B1審判長法官  王  惠  一
~B2      法官  吳  上  康
~B3      法官  蘇  清  恭
右為正本係照原本作成。
原告如對本判決上訴，須於判決送達後二十日內向本院提出上訴狀（須附繕本一份）
；未表明上訴理由者，應於上訴後二十日內向本院提出理由書（須附繕本一份）。
中      華      民      國    八十九    年      六      月      三十    日
~B法院書記官  李  淑  華
【附記】：
民事訴訟法第四百六十六條之一：
I對於第二審判決上訴，上訴人應委任律師為訴訟代理人。但上訴人或其法定代理人
  具有律師資格者，不在此限。
II上訴人之配偶、三親等內之血親、二親等內之姻親，或上訴人為法人、中央或地方
  機關時，其所屬專任人員具有律師資格並經法院認為適當者，亦得為第三審訴訟代
  理人。


司法院資訊處製作；財團法人民間司法改革基金會備份。
